Inventaris van het archief van de Ministeriële Commissie van Advies over Spoorweg-Exploitatie, 1899-1906
Nationaal Archief, Den Haag
- Het archief van de Commissie van Advies over Spoorweg-Exploitatie, ingesteld bij beschikking van de minister van Waterstaat, Handel en Nijverheid van 21 maart 1899, nummer 9, Kabinet. 1899-1906.
  - Onderzoek en voorbereiding van de rapportage inzake de voor de invoering van staatsexploitatie van spoorwegen vereiste maatregelen op wetgevend en administratief gebied en inzake de inrichting van het bestuur van een eventueel staats-spoorwegbedrijf., B.
    - Voorstudies van de bij het rapport gevoegde afzonderlijke nota's van leden van de commissie., 3.
      - Concepten en proefdrukken, met wijzigingen en aantekeningen, van afzonderlijke nota's van leden der commissie betreffende verschillende artikelen van het bij het rapport der plenaire commissie gevoegde ontwerp van wet "houdende bepalingen omtrent de uitoefening van het spoorwegbedrijf door de staat", met genoemd rapport en ontwerp aan de minister overlegd., [1901 en z.d.]; 35-38; 4 omslagen
        Zie ook inventarisnummers 10, 14-16, 28-30 en 33.
        - Van mr. J.Ph. van Bosse, betreffende de artikelen 7-11, gemerkt a-b. Gedrukt, getypt. 1901., 35
        - Van W.T. Koster, "betreffende de artikelen 7-11, gemerkt a-e. Gedrukt, getypt, geschreven. 1901., 36
        - Van mr. J.Ph. van Bosse, betreffende artikel 16, gemerkt a-f. Gedrukt, getypt, geschreven. 1901 en z.d., 37
        - Van mr. J.C. de Marez Oyens, "betreffende de artikelen 16-18, gemerkt a-c. Gedrukt en geschreven. 1901 en z.d., 38
    - Voorstudies van de bijlagen bij het rapport., 4.
      - Concepten en proefdrukken, met wijzigingen en verbeteringen, van een nota betreffende de spoorwegwetgeving in Zwitserland, door de commissie als bijlage I bij haar rapport overlegd, en verdere stukken dienaangaande, gemerkt a-f, h en ongemerkt. Gedrukt en geschreven., 1897-1899, 1902 en z.d.; 39; 1 omslag
      - Concepten en proefdruk, met wijzigingen en verbeteringen, van een nota betreffende de spoorwegwetgeving in Elzas-Lotharingen, door de commissie als bijlage II bij haar rapport overlegd, gemerkt a-d. Gedrukt, getypt, geschreven., Z.d.; 40; 1 omslag
      - Verslagen, voorschriften, aantekeningen en andere stukken betreffende beheer en exploitatie der spoorwegen in Elzas-Lotharingen, door de commissie ontvangen en opgemaakt in het kader van haar onderzoek dienaangaande, en dienende als bijlagen bij bovengenoemde nota, genummerd 1, 3-26. Gedrukt en geschreven., 1873-1899 en z.d.; 41; 1 pak
      - Concepten en proefdrukken, met wijzigingen en verbeteringen, van een nota betreffende de spoorwegwetgeving in het groothertogdom Baden, door de commissie als bijlage III bij haar rapport overlegd, gemerkt a-e. Gedrukt, getypt, geschreven., 1899 en z.d.; 42; 1 omslag
      - Verslagen, voorschriften, aantekeningen en andere stukken betreffende beheer en exploitatie der spoorwegen in het groothertogdom Baden en in Duitsland in het algemeen, door de commissie ontvangen en opgemaakt in het kader van haar onderzoek dienaangaande, en dienende als bijlagen bij bovengenoemde nota, genummerd 1-9, 9 x, 10-13, 15-19 en 21-30. Gedrukt, getypt, geschreven., 1880-1899 en z.d.; 43-44; 2 pakken
        - Stukken genummerd 1-9, 9 x, 10-13, 15-18., 43
        - Stukken genummerd 19, 21-30., 44
      - Concepten en proefdrukken, met wijzigingen en verbeteringen, van een nota betreffende de spoorwegwetgeving in het koninkrijk Wurtemberg, door de commissie als bijlage IV bij haar rapport overlegd, gemerkt a-d. Gedrukt en geschreven., Z.d. (1899).; 45; 1 omslag
      - Verslagen, voorschriften, aantekeningen en andere stukken betreffende beheer en exploitatie der spoorwegen in het koninkrijk Wurtemberg, door de commissie ontvangen en opgemaakt in het kader van haar onderzoek dienaangaande, en dienende als bijlagen bij bovengenoemde nota, genummerd 1-3, 4 a-e, 5 a-c, 6-35. Gedrukt en geschreven., (1843), 1872-1899 en z.d.; 46-48; 3 pakken
        - Stukken genummerd 1-3, 4 a-e, 5 a-c, 6-10., 46
        - Stukken genummerd 11-19., 47
        - Stukken genummerd 20-35., 48
      - Concepten en proefdrukken, met wijzigingen en verbeteringen, van een nota betreffende de spoorwegwetgeving in België, met drie bijlagen (I-III), tezamen door de commissie als bijlage V bij haar rapport overlegd, waarbij gevoegd lijsten van stukken door de commissie ontvangen in het kader van haar onderzoek dienaangaande, gebruikt voor de samenstelling van de nota en de eerste twee bijlagen, en dienende tot nadere toelichting daarop, gemerkt a-h. Gedrukt, getypt, geschreven., Z.d. (1900).; 49; 1 omslag
        De lijsten van stukken, gemerkt e en f, en de als bijlage III bij de nota gevoegde lijst verwijzen naar de stukken beschreven in de inventarisnummers 51-59 respectievelijk 60-61.
      - Proefdrukken, met verbeteringen van een supplement gevoegd bij bovengenoemde nota, gemerkt a-c. Gedrukt en geschreven., 1901.; 50; 1 omslag
      - Stukken houdende koninklijke ministeriële besluiten en verdere reglementen en instructies betreffende de dienstuitvoering van de spoorwegen in België, zoals opgesomd in de lijsten, gemerkt e, en f, gevoegd bij de concept-nota inzake de spoorwegwetgeving in België, genummerd 1-16, 16 bis, 16 ter, 17-60, 62-115, 115 bis, 116-154, 154 bis, 155-156, 156 bis, 157-210, 210 bis, 211-236. Gedrukt, getypt, geschreven., 1851-1900.; 51-59; 9 pakken
        Zie inventarisnummers 49 en 62.
        - Stukken genummerd 1-16, 16 bis, 16 ter, 17-60, 62-74., 51
        - Stukken genummerd 75-113., 52
        - Stukken genummerd 114-115, 115 bis, 116-123., 53
        - Stukken genummerd 124-154, 154 bis, 155-156., 54
        - Stukken genummerd 156 bis, 157-196., 55
        - Stukken genummerd 197-210, 210 bis., 56
        - Stukken genummerd 211-212 (gedeeltelijk)., 57
        - Stukken genummerd 212 (vervolg)., 58
        - Stukken genummerd 213-236., 59
      - Stukken houdende wetten, besluiten, en andere voorschriften betreffende het beheer en de exploitatie van de spoorwegen in België, zoals opgesomd in de lijst als bijlage III gevoegd bij de nota inzake de spoorwegwetgeving in België, genummerd 1, 3-19, 19 a-b, 20-25, 25a, 26-55, 55a, 56-65. Gedrukt, getypt, geschreven., 1818-1900.; 60-61; 2 pakken
        - Stukken genummerd 1, 3-19, 19 a-b, 20-25, 25 a, 26-30., 60
        - Stukken genummerd 31-55, 55 a, 56-65., 61
      - Diverse stukken betreffende regelingen voor en betreffende de exploitatie van de spoorwegen in België, ongenummerd. Gedrukt en geschreven., 1859-1900.; 62; 1 omslag
      - Stukken door de commissie verzameld en opgemaakt in het kader van het onderzoek naar de spoorwegwetgeving in het buitenland, respectievelijk betreffende Denemarken, Duitsland in het algemeen, Hongarije, Roemenië, Rusland en Pruissen, gemerkt A-F., 63-68; 6 omslagen
        Niet expliciet in de rapportage verwerkt, dan wel nadien bij het archief gevoegd.
        - A: Denemarken: wetten, instructies, begrotings- en andere stukken betreffende staats- en andere spoorwegen, met briefwisseling dienaangaande. Gedrukt, getypt, geschreven. 1880, 1894-1898, 1902., 63
        - B: Duitsland in het algemeen: wet inzake de instelling van een Rijksspoorwegbureau en overzicht van de omvang van het spoorwegnet. Getypt en geschreven. (1873), 1896-1897., 64
        - C: Hongarije: aantekeningen betreffende de organisatie van het toezicht op de spoorwegen en van het beheer der staatsspoorwegen, en financieel verslag betreffende de staatsspoorwegen. Gedrukt en geschreven. 1899., 65
        - D: Roemenië: wet betreffende de particuliere spoorwegen. Gedrukt. Z.d. (1900)., 66
        - E: Rusland: algemene spoorwegwet met uitvoeringsbesluiten, en aantekeningen. Gedrukt en geschreven. 1885-1900., 67
        - F: Pruissen: Beheersinstructie voor de staatsspoorwegen, en aantekeningen betreffende wettelijke bepalingen inzake de overname van een particuliere spoorweg. Gedrukt en geschreven. 1902-1903., 68
      - Concepten en proefdrukken, met wijzigingen en verbeteringen, van een vragenlijst door de commissie ten behoeve van haar onderzoek naar de spoorwegwetgeving in het buitenland opgesteld en als bijlage VI bij haar rapport overlegd, met briefwisseling dienaangaande en afdrukken van afwijkende vragenlijsten, gesteld in de Nederlandse, Duitse en Franse taal, gemerkt a-k en ongemerkt. Gedrukt, getypt, geschreven., Z.d. (1899).; 69; 1 omslag
      - Proefdrukken van een vergelijkend overzicht van de regelingen ingeval van invaliditeit, ouderdom en overlijden geldende voor het personeel in dienst van het rijk, de Maatschappij tot exploitatie van Staatsspoorwegen en de Hollandsche IJzeren Spoorwegmaatschappij, met wijzigingen en verbeteringen naar aanleiding van opmerkingen van de zijde van de beide spoorwegmaatschappijen, door de commissie als bijlage VII bij haar rapport overlegd, gemerkt a-c. Gedrukt en geschreven., Z.d.; 70; 1 omslag
        Zie ook inventarisnummers 23-25.
  - Onderzoek en voorbereiding van de rapportage inzake de tegen de spoorwegovereenkomsten van 21 januari 1890 bestaande bezwaren en inzake de in die overeenkomsten aan te brengen wijzigingen ter wegneming of vermindering van die bezwaren., C.
    Dit was de "opdracht b", waarover in december 1906 rapport is uitgebracht.
    - Voorstudies van het rapport., 1.
      - Nota, in twee verschillende versies, van de voorzitter van de commissie, Van Bosse, houdende een beschouwing inzake de door de commissie in het kader van haar tweede opdracht te bespreken kwesties, met aantekeningen en begeleidende brief, waarbij gevoegd concept en afschrift van een brief van de minister houdende een nadere toelichting van de aan de commissie verstrekte opdracht. Getypt en geschreven., September 1901 en z.d.; 71; 1 omslag
      - Nota van de voorzitter en het lid De Monté ver Loren houdende een beschouwing inzake de naast de al behandelde verder nog door de commissie te bespreken en in haar rapportage aan de minister te betrekken kwesties, met enkele aantekeningen. Getypt en geschreven., 1902.; 72; 1 omslag
      - Concepten en proefdrukken van het uit te brengen rapport, met wijzigingen, nota's, aantekeningen en begeleidende brieven. Gedrukt, gestencild, getypt en geschreven., 1905-1906 en z.d.; 73-74; 2 pakken
        Door het ontbreken van een volledige datering en andere herkomstkenmerken is een nadere specificatie van de inhoud niet mogelijk.
        Zie ook inventarisnummers 76-78.
        - Bestanddeel 1, 73
        - Bestanddeel 2, 74
    - Voorstudies van de bijlagen bij het rapport., 2.
      - Nota van de voorzitter houdende artikelsgewijze opmerkingen betreffende de bepalingen van de spoorwegovereenkomsten van 1890, met aantekeningen. Getypt en geschreven., Oktober 1901.; 75; 1 omslag
      - Nota's en ontwerpen van leden van de commissie betreffende wijzigingen van verschillende bepalingen uit de spoorwegovereenkomsten van 1890, met amendementen en aantekeningen. Getypt en geschreven., 1902-1904 en z.d.; 76-77; 2 omslagen
        De ontwerpen zijn ook verwerkt in de tekst van het rapport.
        - Betreffende afzonderlijke artikelen, op nummervolgorde., 76
        - Betreffende combinaties van artikelen, op volgorde van laagst genummerde artikel per combinatie., 77
      - Nota's en ontwerpen van leden van de commissie betreffende een herziening van artikel 63, houdende regelingen met betrekking tot de pensioen- en andere rechten van het personeel, van de spoorwegovereenkomsten van 1890, met bijlagen en briefwisseling dienaangaande. Gedrukt, getypt, geschreven., 1901-1906.; 78; 1 omslag
      - Concepten en proefdrukken, met wijzigingen, verbeteringen en aantekeningen, van een "Ontwerp van wijziging van eenige artikelen van de spoorwegovereenkomsten van 21 januari 1890", als bijlage I bij het rapport gevoegd. Gedrukt, getypt, geschreven., 1906 en z.d.; 79; 1 omslag
      - Proefdrukken, met wijzigingen en aantekeningen, van een nota betreffende een herziening van artikel 1 van de spoorwegovereenkomsten van 1890, opgesteld door het lid Rijperman en als bijlage II bij het rapport gevoegd. Gedrukt en geschreven., 1902.; 80; 1 omslag
      - Concepten en proefdrukken, met wijzigingen en aantekeningen, van een overzicht van de veranderingen nodig geacht in de reglementen genoemd in artikel 63, 2e lid, sub II (ontwerpredactie van de commissie), als bijlage III bij het rapport gevoegd. Gedrukt, getypt, geschreven., 1906.; 81; 1 omslag
- Aanhangsel. Bewerking van het rapport genoemd onder B, ten behoeve van een gedeeltelijke openbaarmaking voor de leden van de Tweede Kamer.
  - Concept en proefdruk voor een herdruk van gedeelten van het rapport der commissie uitgebracht in juni 1901, met begeleidende brief, door de minister van Waterstaat, Handel en Nijverheid aan de Tweede Kamer ter kennisneming voor de leden te overleggen. Gedrukt, getypt, geschreven., 1901, 1906.; 82-83; 2 omslagen
    - Concept aan de hand van de oorspronkelijke gedrukte tekst van 1901., 82
    - Proefdruk in nieuwe opmaak., 83